【裁判字號】    88,重訴,44
【裁判日期】    900402
【裁判案由】    清償債務
【裁判全文】
臺灣雲林地方法院民事判決  八十八年度重訴字第四十四號
    原      告  丙○○○
    訴訟代理人  乙○○
    被      告  甲○○
                                  （現於台灣雲林監獄執行中）
    參  加  人  曾勝淇            住台北縣鶯歌鎮○○街十一巷十五號
右當事人間請求清償債務事件，本院判決如左：
    主      文
被告應給付原告新台幣伍佰伍拾陸萬貳仟貳佰玖拾貳元，及自民國八十九年二月十一
日起至清償日止，按週年利率百分之五計算之利息。
原告其餘之訴駁回。
訴訟費用由被告負擔。
本判決原告勝訴部分，於原告以新台幣壹佰捌拾伍萬元供擔保後，得假執行。
原告其餘假執行之聲請駁回。
    事      實
甲、原告方面：
一、聲明：
（一）被告應給付原告新台幣（下同）五百五十六萬二千二百九十二元，及自民國八
      十八年三月十八日起至清償日止，按週年利率百分之五計算之利息。
（二）願供擔保請准宣告假執行。
二、陳述：
（一）被告因向伊借款四百二十萬元無力清償遂於八十四年二月十日將其所有如附表
      所示共計四筆土地、面積合計０．三０九一七五公頃之應有部分二分之一（下
      稱系爭土地）賣予原告，兩造並約定系爭土地買賣價金為八百四十四萬七千一
      百二十五元，上開四百二十萬元款項則予以抵充為定金，且原告應於同年二月
      十五日前將其餘買賣價金給付予被告，嗣系爭土地依法得以分割登記或移轉為
      共有時，被告即應辦理登記，然在此之前，被告應將如附表所示之土地設定抵
      押債務八百五十萬元予原告作為擔保。兩造遂於八十四年二月十四日協同辦理
      抵押權之設定，原告並依約陸續給付系爭土地之買賣價款，更於八十四年八月
      五日給付尾款二百九十二萬元（按兩造於八十四年七月十七日結算結果系爭土
      地尚有三百零二萬元未給付，然因需扣除道路地價款十萬元，是原告僅需再給
      付二百九十二萬元予被告），詎被告竟將如附表所示之土地移轉登記予訴外人
      曾勝淇，顯已構成給付不能，迭經原告以存證信函通知被告解除契約，被告仍
      置之不理，爰依本起訴狀繕本之送達為解除契約之意思表示，訴請被告返還系
      爭土地之買賣價金八百四十四萬七千一百二十五元，及自支付命令繕本送達之
      翌日即八十八年三月十八日起至清償日止，按週年利率百分之五計算之利息。
（二）被告所有坐落雲林縣水林鄉○○段第一七０之六、一七０之十二號之二筆土地
      因遭第一順位抵押權人台灣土地銀行聲請拍賣，而以四百三十八萬元拍定，伊
      因參與分配而取得二百八十八萬四千八百三十三元（按原告之聲請狀誤繕為二
      百八十五萬三千八百零七元，嗣於九十年三月十九日言詞辯論期日當庭更正為
      二百八十八萬四千八百三十三元），故被告僅需再返還系爭土地之買賣價金五
      百五十六萬二千二百九十二元及法定遲延利息。
（三）有關系爭土地之買賣價金乃原告將所有之土地向台灣土地銀行北港分行及合作
      金庫北港支庫設定抵押債務借款所籌得，非被告及參加人曾勝淇所稱之賭債，
      其等二人空言主張，迄今仍無法舉出積極證據證明，更於  鈞院檢察署檢察官
      八十七年度偵字第五０七三號偵查時指稱原告經營六合彩賭博，經檢察官搜索
      而查無實證，足見被告及參加人曾勝淇所言全係栽贓構陷之詞，被告自應返還
      系爭土地之買賣價金。
（四）系爭土地買賣契約兩造固約定履行期因限於土地法及農業發展條例限制無法分
      割及持分移轉共有，然必須以買賣標的必須給付可能前提之下（即被告仍依約
      將系爭土地給付於原告之情形下，始能認為被告仍有給付之可能），但被告已
      將系爭土地移轉予第三人名下，足認被告無法依約履行，原告依法自得解除契
      約，請求被告回復原狀。另參加人曾勝淇再稱其與其他合夥人全體均同意於系
      爭土地能分割時該所有權之應有部分二分之一移轉登記予被告，據以認為無給
      付不能情事等語，惟此僅為參加人曾勝淇和其他合夥人內部約定事項，可否據
      此認定被告並無給付不能之情事，實不無斟酌之餘地。
三、證據：不動產土地買賣預約契約書、他項權利證明書、土地建築改良物抵押權設
    定契約書合約書、八十七年六月六日、同年十二月九日存證信函、合約書、土地
    登記申請書、本院民事執行處八十九年二月十七日通知影本各乙份、放款餘額證
    明書三紙、貸款餘額證明書乙紙、土地登記簿謄本四份為證，並聲請訊問證人紀
    仰成、李瑞雄。
乙、被告方面：
一、聲明：原告之訴駁回。
二、伊與參加人曾勝淇、訴外人吳明福、游健賢合夥出資購買如附表所示之土地，並
    信託登記予伊，然因伊積欠原告六合彩賭金共計四百二十萬元，原告遂要求伊將
    系爭土地以八百四十四萬七千一百二十五元價格出賣，伊遂與原告至土地代書處
    訂立買賣契約，並約定尾款於八十四年二月十五日付清，惟原告未依約履行，且
    因伊又積欠原告六合彩賭金，兩造又於八十四年七月十七日結算其餘價款，因伊
    於該期間積欠原告賭金一百三十二萬七千一百二十五元，故兩造約定原告再給付
    三百零二萬元之買賣價金即可，而原告亦於八十四年八月五日扣除伊負擔之道路
    地價款十萬元後，將二百九十二萬元交付予伊收受，是伊僅需償還二百九十二萬
    元予原告。
三、證據：聲請訊問證人曾勝淇、李麗華、徐慶全。
丙、參加人曾勝淇方面：
一、陳述：
（一）兩造間買賣契約係清償賭債之脫法行為，原告不能因之而取得契約上之請求權
      ，蓋被告因積欠賭債，無力清償，乃與原告簽立買賣契約，作為清償賭債之方
      法，並無如原告所主張買賣價金之情事，此有以下諸端可證：
  １、八十七年六月二十五日伊請訴外人吳明福錄得原告之陳述，原告曾四次親口說
      出被告又不是傻子，沒簽那麼多那肯將土地抵給她，又給她設定八百五十萬元
      ，原告配偶亦表示被告三期簽五百二十萬，當時大家都是好友，自己簽賭自己
      記帳... 等語。按賭博係專為法令禁止之行為，其因該行為所生之債之關係原
      無請求權之可言，除有特別情形外，縱使雙方同意以清償此項債務之方法而變
      更為負擔其他新債務時，亦屬脫法行為，仍不能因之而取得請求權，此有最高
      法院四十四年台上字第四二一號判例可稽，前揭買賣契約既屬清償賭債之脫法
      行為，原告自不能對被告取得買賣契約上之請求，更無依民法第二百二十六、
      二百五十六、二百五十九條規定請求之餘地。
  ２、觀之原告所提之土地買賣預約契約書及合約書前後約定價款與所交付之價金及
      日期前後記載矛盾，且相隔六月之久，顯見上揭買賣契約所載價金交付並不實
      在。
（二）縱認兩造之買賣契約有效，然因停止條件尚未成就，被告之履行期尚未屆至，
      自無給付不能之情事，再如附表所示之土地為伊與被告及訴外人游健賢、吳明
      福四人合夥出資購買，並信託登記予被告名下，因被告設定八百五十萬元之抵
      押債務予原告，遂改信託登記予伊名下，惟據渠等合夥約定內容於上開土地可
      以分割登記時，伊即應將各人所應分得之部分移轉登記予該人之名義，而訴外
      人吳明福業於八十六年十一月二十日將其合夥股份轉讓予游健賢，現訴外人游
      健賢與伊均同意於土地能分割時，即將如附表所示土地所有權之應有部分二分
      之一移轉登記予被告，自無給付不能之事，是原告主張依民法第二百五十六條
      規定主張解除系爭土地買賣契約，並請求回復原狀，為無理由。
二、證據：合夥土地買賣契約書、土地產權登記同意書、土地建築改良物抵押權設定
    契約書、不動產土地買賣預約契約書、合約書、股權讓渡書影本各乙份、土地登
    記簿謄本影本四份、錄音帶譯文乙份為證，並聲請訊問證人吳明福。
丁、本院依職權調閱本院八十八年度執字第六二一九號民事執行事件卷、台灣高等法
    院台南分院八十八年度上易字第九０一號甲○○、曾勝淇偽造文書案件之全部刑
    事案卷。
    理      由
壹、程序方面：
一、按就兩造之訴訟有法律上利害關係之第三人，為輔助一造起見，於該訴訟繫屬中
    ，得為參加，民事訴訟法第五十八條第一項定有明文。本件參加人曾勝淇主張伊
    與被告等人合夥出資購買系爭土地，並以被告為出名登記人，詎被告未得其等合
    夥人之同意擅自設定抵押權予原告，其等遂將系爭土地再移轉登記予參加人曾勝
    淇，然有關被告就原告主張上開債務有無給付義務，與原告前開抵押權得否實行
    、登記為參加人曾勝淇所有之不動產應否拍賣有關，足認參加人曾勝淇對本訴訟
    有法律上之利害關係，是參加人曾勝淇聲請為參加訴訟，核無不合。
二、按訴狀送達後，原告不得將原訴變更或追加他訴。但擴張或減縮應受判決事項之
    聲明者，不在此限，民事訴訟法第二百五十五條第一項第三款定有明文。本件原
    告於起訴時請求被告應給付原告八百四十四萬七千一百二十五元，嗣於八十九年
    十月二十四日變更為請求判決被告應給付原告五百五十九萬三千三百十八元，復
    於九十年三月十九日本院審理時，當庭變更為請求被告應給付五百五十六萬二千
    二百九十二元，乃屬減縮應受判決事項之聲明，參諸前揭規定，應予准許，合先
    敘明。
乙、實體方面：
一、原告起訴主張：被告因向伊借款四百二十萬元無力清償，兩造遂於八十四年二月
    四日訂立買賣契約，約定系爭土地買賣價格為八百四十四萬七千一百二十五元，
    並以上開借款抵充訂金，餘款須於同年二月十五日付清，俟系爭土地依法得以分
    割登記或移轉為共有時，被告即應辦理移轉登記，且於移轉登記前，被告應將系
    爭土地設定抵押債務八百五十萬元予原告作為擔保。兩造遂於八十四年二月十四
    日協同辦理系爭土地抵押權之設定，原告並依約陸續給付系爭土地之買賣價款，
    更於八十四年八月五日給付尾款二百九十二萬元（按兩造於八十四年七月十七日
    結算結果系爭土地尚有三百零二萬元未給付，然因需扣除道路地價款十萬元，是
    原告僅需再給付二百九十二萬元予被告），詎被告竟將系爭土地移轉登記予訴外
    人曾勝淇，顯已構成給付不能，迭經原告以存證信函通知被告解除契約，被告仍
    置之不理，爰依本起訴狀繕本之送達為解除契約之意思表示，訴請被告給付五百
    五十六萬二千二百九十二元，及法定遲延利息等語。被告則以：伊與參加人曾勝
    淇、訴外人吳明福、游健賢合夥出資購買如附表所示之土地，並信託登記予伊，
    然因伊積欠原告六合彩賭金共計四百二十萬元，原告遂要求伊將系爭土地以八百
    四十四萬七千一百二十五元價格出賣，伊遂與原告至土地代書處訂立買賣契約，
    並約定尾款於八十四年二月十五日付清，惟原告未依約履行，且因伊又積欠原告
    六合彩賭金，兩造又於八十四年七月十七日結算其餘價款，因伊於該期間積欠原
    告賭金一百三十二萬七千一百二十五元，故兩造約定原告再給付三百零二萬元之
    買賣價金即可，而原告亦於八十四年八月五日扣除伊負擔之道路地價款十萬元後
    ，將二百九十二萬元交付予伊收受，是伊僅需償還二百九十二萬元予原告等語，
    資為抗辯。
二、經查原告主張被告分別於八十四年二月四日、同年七月十七日與伊簽訂系爭土地
    買賣契約及合約書，並於同年二月十四日將如附表所示之土地設定抵押債務八百
    五十萬元予原告作為擔保，原告遂於同年八月五日給付二百九十二萬元予被告，
    而被告於八十六年二月五日將如附表所示之土地所有權移轉登記予參加人曾勝淇
    ，後被告因無法償還坐落雲林縣水林鄉○○段第一七０之六、一七０之十二號之
    第一順位抵押債務，遭台灣土地銀行聲請拍賣，而以四百三十八萬元拍定，因伊
    聲請參與分配，而取得二百八十八萬四千八百三十三元之情，業據提出不動產土
    地買賣預約契約書、他項權利證明書、土地建築改良物抵押權設定契約書合約書
    、合約書、土地登記申請書為證，復為被告所不爭執，堪信為真實。惟被告對原
    告所指兩造係買賣關係，被告業已給付不能乙節，加以否認，並以前揭情詞置辯
    ，則本件應審究者為兩造之買賣關係是否成立、被告有無給付不能之情事。
三、按當事人主張有利於己之事實者，就其事實有舉證之責任，民事訴訟法第二百七
    十七條前段定有明文。又原告對於自己主張之事實已盡證明之責後，被告對其主
    張，如抗辯其不實並提出反對之主張者，則被告對其反對之主張，亦應負證明之
    責，此為舉證責任分擔之原則，最高法院十八年度上字第二八五五號判例可資參
    照。經查，原告主張兩造成立買賣契約，並已給付買賣價金予被告之情，業據提
    出不動產買賣預約契約書、合約書、放款餘額證明書、貸款餘額證明書為證，被
    告亦不否認於上開契約書上簽章，並受領二百九十二萬元之情，復觀之卷附不動
    產土地買賣預約契約書第三條約定：「簽約同時即交定金：新台幣肆佰貳拾萬元
    正。右記定金賣主（按為被告）本日如數收訖無訛。不另立收據。（下接被告甲
    ○○之印文）」等語，且證人李瑞雄即辦理系爭土地買賣之土地代書亦到庭結證
    稱：卷附之不動產土地買賣預約契約書是伊所承辦，當初兩造至伊經營之事務所
    訂立買賣契約時，因系爭土地之地目為田而無法辦理移轉登記，原告為確保債權
    遂要求被告以設定八百五十萬元之抵押債務作為擔保，而有關定金四百二十萬元
    部分，兩造雖未當面點交，惟伊曾詢問此事，兩造均稱業已給付，至於其餘買賣
    價金部分，因未到伊事務所給付，故伊不清楚等語綦詳，堪認原告主張業已交付
    定金四百二十萬元之情為真。又兩造再於八十四年七月十七日訂立合約書並約定
    ：「．．．甲（按為原告）乙（按為被告）雙方為水林鄉○○段一七０之六、一
    七０之十二、一七０之五、一七０之二０（按合約書上雖載為一七０之二，惟據
    兩造於八十四年二月十四日協同辦理上揭八百五十萬元抵押權時，係以坐落雲林
    縣水林鄉○○段第一七０之二０號土地作為共同擔保，顯見該合約書之一七０之
    二係誤載）等四筆土地買賣事項經雙方喜諾訂立合約條件如左：．．．三、前記
    土地買賣之尾款新台幣佰零貳萬元正甲方應於民國八十四年八月五日如數交與
    乙方甲○○不得拖延。．．．立合約書人：丙○○○（下接丙○○○印文）．．
    ．立合約書人：甲○○（下接甲○○印文）．．．中華民國八十四年七月十七日
    民國八十四年八月五日尾款佰零貳萬元正，減道路地價款壹拾萬元正殘額貳佰
    玖拾貳萬元正，本日確如數收迄。甲○○（下接其印文）．．．．」等語，被告
    亦不否認於該合約書上簽章，苟被告未曾收取原告自八十四年二月十日至同年七
    月十七日陸續給付共計一百三十二萬七千一百二十五元之價金，被告焉會與原告
    於上開期日結算系爭土地買賣之尾款三百零二萬元，顯見被告於八十四年七月十
    七日前業已收取上揭一百三十二萬七千一百二十五元之價金，而被告既於八十四
    年八月五日收取系爭土地買賣剩餘價金之情，自堪信原告所主張上揭之事實為真
    實。被告雖辯稱系爭土地係伊抵償積欠原告賭債云云，並舉證人曾勝淇、李麗華
    、徐慶全為證，惟查證人徐慶全經本院當庭要求被告提供該人住址，然被告卻無
    法提供，而證人李麗華經本院通知到庭作證，亦不到庭作證，至證人曾勝淇雖到
    庭作證，並提出錄音帶譯文為證，惟證人曾勝淇亦自陳：「這四筆土地是我與甲
    ○○、吳明福、游健賢四人共有，八十四年甲○○沒有經過我們同意拿去土銀設
    定一百多萬，甲○○說他簽六合彩輸很多，就向原告設定八百五十萬．．．」、
    「吳明福因在大陸而無法到庭作證」、「吳明福很難到庭作證」等語，顯見證人
    曾勝淇之證詞除傳聞自被告外，別無其他證據可供本院調查，則證人曾勝淇之證
    詞顯不足採信，此外，被告復無法舉證證明系爭土地係伊抵償積欠原告賭債之情
    ，空言否認，顯無可採。
四、次按債權人於有第二百二十六條之情形時，得解除其契約。又契約解除時，當事
    人雙方回復原狀之義務，除法律另有規定或契約另有訂定外，依左列之規定：二
    、受領之給付為金錢者，應附加自受領時起之利息償還之，民法第二百五十六條
    、第二百五十九條第二款分別定有明文。再按民法第一百十一條但書之規定，非
    謂凡遇給付可分之場合，均有其適用。尚須綜合法律行為全部之旨趣，當事人訂
    約時之真意、交易之習慣、其他具體情事，並本於誠信原則予以斟酌後，認為使
    其他部分發生效力，並不違反雙方當事人之目的者，始足當之，最高法院七十五
    年度台上字第一二六一號判例可資參照。經查原告雖主張被告已將系爭土地移轉
    登記予參加人曾勝淇，而認被告給付不能云云，惟觀之卷附不動產土地買賣預約
    契約書所載：「一、不動產標示：雲林縣水林鄉○○段一七０之六、一七０之十
    二號田二筆計０．二九一六公頃全部。同段一七０之五號田０．００八七公頃持
    分四分之一、一七０之二十號（按一七０之二係誤載之情，業如前述）道０．０
    三０八公頃持分二分之一。四筆土地合計０．三０九一七五公頃所有權人甲○○
    出賣貳分之壹給承買人蔡秀麗。二、價金議定：每台甲當以新台幣伍仟佰萬元
    正之計算。價款全部：新台幣捌佰肆拾肆萬柒仟壹佰貳拾伍元正。．．．十五、
    特約事項：一、本件買賣因受農業發展條例限制不能分割登記或持分移轉為共有
    ，俟將來法令變更可分割登記或持分移轉共有時。出賣人應無條件提出移轉登記
    所需證明文件交由承買人辦理登記手續，不得異議。．．．」等語，顯見被告僅
    將附表所示土地所有權之應有部分二分之一出賣予原告，且需俟農業發展條例變
    更為可分割登記或移轉為共有時，被告之履行期始行屆至，而農業發展條例雖於
    八十九年一月二十六日修正公布第十六條規定於一定條件下得分割耕地，惟因原
    告分割後所能取得之面積未達０．二五公頃，依法自不能為分割登記。又被告雖
    將附表所示之土地移轉登記予參加人曾勝淇，然觀之卷附土地產權登記同意書所
    載：「立書人：甲方：甲○○先生（以下簡稱甲方）。立書人：乙方：曾勝淇先
    生（以下簡稱乙方）。立書人：丙方：吳明福先生（以下簡稱丙方）。立書人：
    丁方：游健賢先生（以下簡稱丁方）。．．．．右列四筆土地，由甲、乙、丙、
    丁四人共同合夥投資。（出資比例甲方甲○○百分之四十九。乙方曾勝淇百分之
    八。丙方吳明福百分之二十七。丁方游健賢百分之十六）。原土地產權登記到甲
    方名下。現合夥人同意將甲方上述四筆土地產權登記到乙方名下。但乙方如欲出
    售上述土地時，應經甲、丙、丁同意始成立。．．．如上述四筆土地於法令變更
    為非耕地時，可以分割土地時，乙方絕無異議。一定將產權分別登記給各個出資
    人名下。（原則上甲方分配在南面，而乙、丙、丁方分配在北面。）．．．」等
    語，且參加人曾勝淇亦同意俟如附表所示土地依法能分割登記時，即將系爭土地
    移轉登記予被告之情，則被告自得據此同意書請求參加人曾勝淇將系爭土地所有
    權移轉登記予伊之權利，並無給付不能之情事，則原告以被告將如附表所示之四
    筆土地移轉登記予參加人曾勝淇，而認被告給付不能，據以主張依民法第二百五
    十六條規定解除契約，為無理由。然有關坐落雲林縣水林鄉○○段第一七０之六
    、一七０之十二號土地業經台灣土地銀行於八十八年九月十五日聲請本院拍賣，
    該二筆土地並於八十九年一月二十一日由訴外人陳茂森以四百三十八萬元拍定，
    且於八十九年二月十一日由本院發給不動產權利移轉證書之情，為兩造所不爭執
    ，堪信為真實，則被告就上揭二筆土地業屬給付不能，至有關坐落雲林縣水林鄉
    ○○段第一七０之五、一七０之十二號土地被告雖得據上開同意書請求參加人曾
    勝淇移轉登記，惟據兩造於八十四年七月十七日約定：「甲方（按為原告）向乙
    方（按為被告）承買前記四筆土地持分為貳分之壹，而分配南面由丙○○○耕作
    ，北面由甲○○耕作。」，復參之卷附地籍圖謄本所示可知，附表所示土地乃呈
    一東西長、南北較窄之長方型狀，被告分據南面耕作，顯見兩造於訂立系爭土地
    買賣契約之真意乃著重在土地整體之利用，今坐落上開地段第一七０之六、一七
    ０之十二號土地既由訴外人陳茂森拍定，並已移轉登記，縱被告得履行系爭買賣
    契約，原告亦僅能取得分據東西兩側之土地，顯與兩造訂定系爭土地買賣契約時
    之真意有違，故依民法第一百十一條規定可知，兩造就坐落雲林縣水林鄉○○段
    第一七０之五、一七０之二十號土地之買賣契約約定亦屬無效，是原告主張上揭
    地段第一七０之六、一七０之十二號土地業已移轉登記予訴外人陳茂森，被告即
    屬給付不能，伊自得解除系爭土地之買賣契約，並請求回復原狀，於法有據，自
    應准許。而系爭土地原告既已交付買賣價金八百四十四萬七千一百二十五元予被
    告，今原告解除系爭買賣契約，被告自應返還上開價金予原告，惟原告因前揭二
    筆土地拍賣時而聲請參與分配，並取得二百八十八萬四千八百三十三元，自應扣
    除之，故被告應返還原告五百五十六萬二千二百九十二元（0000000-0000000=00
    00000）。至有關法定遲延利息部分，原告雖請求自支付命令繕本送達之翌日即
    八十八年三月十八日起算，惟被告係自八十九年二月十一日因坐落前開地段第一
    七０之六、一七０之十二號之土地移轉登記為訴外人陳茂森而給付不能，業如前
    述，則原告於斯時始得依民法第二百五十六條規定解除系爭土地之買賣契約，被
    告亦於斯時始負法定遲延利息責任，則原告僅得請求被告給付自八十九年二月十
    一日起至清償日止，按週年利率百分之五計算之利息，逾此範圍之請求，即屬無
    據，應予駁回。
五、綜上所述，原告依民法第二百五十六條規定解除系爭土地之買賣契約，並依民法
    第二百五十九條之規定請求被告應返還五百五十六萬二千二百九十二元，及自八
    十九年二月十一日起，至清償日止，按週年利率百分之五計算之利息之部分，為
    有理由，應予准許，其餘之請求，則無理由，應予駁回。
六、原告陳明願供擔保，聲請宣告假執行，經核原告勝訴部分並無不合，爰酌定相當
    擔保金額予以准許。至原告敗訴部分，其假執行之聲請失所附麗，應併予駁回。
七、本件判決之基礎已臻明確，兩造其餘之攻擊防禦方法及聲請調查之證據，均經斟
    酌，核與判決之結果不生影響，爰不一一論述，附此敘明。
八、據上論結，本件原告之訴為一部有理由，一部無理由，依民事訴訟法第七十九條
    但書、第三百九十條第二項，判決如主文。
中      華      民      國    九十    年      四      月        二      日
                                  臺灣雲林地方法院民事庭
~B法      官  陳秋如
右為正本係照原本作成。
如對本判決上訴，應於判決送達後二十日內向本院提出上訴狀。（須附繕本）
中      華      民      國    九十    年      四      月        二      日
~B法院書記官  廖錦棟
~F0
~T40
附表：
┌─────────────────────────┬──────────┬───────┐
│土地坐落                                          │                    │              │
├──────┬─────┬─────┬──────┼──────────┼───────┤
│縣市        │鄉鎮市區  ○段        │地號        │面積（公頃）        │權利範圍      │
├──────┼─────┼─────┼──────┼──────────┼───────┤
│雲林縣      │水林鄉    │水林      │一七０之五  │０．００八七        │四分之一      │
├──────┼─────┼─────┼──────┼──────────┼───────┤
│雲林縣      │水林鄉    │水林      │一七０之六  │０．二五八三        │全部          │
├──────┼─────┼─────┼──────┼──────────┼───────┤
│雲林縣      │水林鄉    │水林      │一七０之十二│０．０三三三        │全部          │
├──────┼─────┼─────┼──────┼──────────┼───────┤
│雲林縣      │水林鄉    │水林      │一七０之二十│０．０三０八        │二分之一      │
└──────┴─────┴─────┴──────┴──────────┴───────┘


司法院資訊處製作；財團法人民間司法改革基金會備份。
